臺灣板橋地方法院刑事判決　　　　　　　93年度易字第1109號
公　訴　人　臺灣板橋地方法院檢察署檢察官
被　　　告　丙○○
上列被告因傷害案件，經檢察官提起公訴（93年度偵字第10056
號），本院判決如下：
    主  文
丙○○共同傷害人之身體，處有期徒刑伍月，如易科罰金，以
佰元折算壹日。
    事  實
一、緣楊長達（另案審結）於民國90年9 月13日晚上8 時45分許
    ，騎乘車牌號碼GRL ─378 號重型機車搭載丙○○，途經臺
    北縣蘆洲市○○○路全國加油站前，與丁○○所駕駛之車牌
    號碼V 2 ─4582號自用小客車發生擦撞，致楊長達、丙○○
    2 人倒地受傷，楊長達即起身欲上前理論，並叫丁○○下車
    ，惟丁○○不從，2 人因而發生口角爭執，楊長達及丙○○
    竟基於共同傷害之犯意聯絡，先由楊長達將丁○○拉下車，
    再持安全帽及徒手毆打丁○○，丁○○不甘示弱，亦基於傷
    害之犯意（丁○○所為傷害行為，未經告訴），持路旁放置
    之旗竿毆打楊長達，丙○○見狀，亦上前出手毆打丁○○，
    嗣雙方停歇後，丁○○見楊長達、丙○○受傷，即稱欲帶2
    人前往醫院治療，楊長達遂坐上前開自用小客車，由丁○○
    駕車，丙○○則騎乘前開機車跟隨在後，當車行至臺北縣五
    股鄉○○路時，丁○○表示身上沒錢付醫藥費，想與家人聯
    絡處理，因該處係楊長達友人甲○○位於臺北縣五股鄉○○
    路陸光一村500 號住處附近，楊長達即稱可向甲○○借電話
    使用，3 人乃前往上址前，惟到達後丁○○卻不太願意打電
    話，雙方再度發生爭執，楊長達、丙○○2 人復接續徒手毆
    打丁○○倒地，楊長達再以腳踹之，終使丁○○受有左右兩
    臉側7 ×0.5 公分、4.5 ×3.5 公分、右上眉1. 5×0.3 公
    分裂傷、左肘5 ×0.5 公分、右前臂21×7 公分、兩膝1.5
    ×0.3 公分、左踝3 ×1 公分、兩肩3.5 ×1.5 公分擦挫傷
    及硬腦膜上出血及背部多處挫傷等傷害。其後丁○○復表示
    要回家找其家人出面處理，且因其受傷後無法開車，乃改由
    楊長達駕駛上開自用小客車搭載丁○○，丙○○仍騎機車跟
    隨在後，3 人再行至臺北縣八里鄉某處，丁○○始稱其確實
    沒錢付醫藥費，乃取下身戴之金項鍊1 條予楊長達供抵押，
    待交付現金後換回，楊長達、丙○○2 人遂行離去，丁○○
    即報警處理。嗣於90年9 月26日下午3 時許，經警在臺北縣
    蘆洲市○○路609 號逮獲楊長達及丙○○2 人。
二、案經丁○○訴由臺北縣政府警察局蘆洲分局報請臺灣板橋地
    方法院檢察署檢察官偵查起訴。
    理  由
一、訊據被告丙○○否認上開毆打告訴人丁○○成傷之事實，辯
    稱：伊搭乘楊長達之機車被告訴人撞到，告訴人口氣不是很
    好，楊長達與告訴人2 人就吵起來，伊只是在那邊勸架，拉
    開他們云云。第查該被告於警詢時、及於國防部北部地方軍
    事法院檢察署偵查筆錄時對上開毆打告訴人丁○○之事實坦
    承不諱（參見國防部北部地方軍事法院檢察署90年9 月27
    日偵字第428 號卷第17、167 頁），且查上開事實，迭據告
    訴人丁○○於警訊及偵審中指訴綦詳（同上國防部卷第
    20-1、112-1 至114-1 頁、第151-1 、第152 頁；國防部北
    部地方軍事法院91年7 月22日91信審字第240 號卷一第20頁
    、同上卷二第30頁；93年度偵字第10056 號偵查卷第18頁、
    第34頁反面、第46、51、83、92頁），此核與目擊證人乙○
    ○於偵查中及本院審理時證述丙○○在陸光一村前有出手毆
    打告訴人丁○○之情節相符（見93年度偵字第10056 號偵查
    卷第35頁、本院94年8 月2 日審理筆錄第4 至7 頁），足見
    丙○○確實於上揭時、地與楊長達共同出手毆打告訴人丁○
    ○，而告訴人丁○○遭毆打後受有左右兩臉側7 ×0.5 公分
    、4.5 ×3.5 公分、右上眉1.5 ×0.3 公分裂傷、左肘5 ×
    0.5 公分、右前臂21×7 公分、兩膝1.5 ×0.3 公分、左踝
    3 ×1 公分、兩肩3.5 ×1. 5公分擦挫傷及硬腦膜上出血及
    背部多處挫傷等傷害之情形，復有全民醫院、長庚紀念醫院
    診斷證明書各1 紙及受傷照片5 幀附卷可稽，綜上，被告所
    辯未共同出手毆傷告訴人丁○○云云，不足採信。本案事證
    明確，被告犯行洵堪認定，應予依法論科。
二、核被告所為，係犯刑法第277 條第1 項之傷害罪。而被告與
    楊長達間，有犯意之聯絡及行為之分擔，均為共同正犯。爰
    審酌被告之素行良好，有臺灣高等法院被告前案紀錄表1 份
    可憑、及其智識程度、因車禍糾紛而犯本罪之動機、所為傷
    害之手段、對被害人造成之傷害程度，以及犯罪後否認犯行
    之態度等一切情狀，量處如主文所示之刑，以示懲儆，並諭
    知易科罰金之折算標準。
據上論斷，應依刑事訴訟法第299 條第1 項前段，刑法第28條、
第277 條第1 項、第41條第1 項前段，罰金罰鍰提高標準條例第
1 條前段、第2 條，判決如主文。
本案經檢察官孫治平到庭執行職務。
中　　華　　民　　國　　94　　年　　8 　　月　　16　　日
                  刑事第十五庭  審判長法　官  高玉舜
                                      法  官  陳靜茹
                                      法  官  吳幸娥
以上正本證明與原本無異
如不服本判決應於送達後10日內向本院提出上訴狀
                                      書記官　洪惠玲
中　　華　　民　　國　　94　　年　　8 　　月　　16　　日
附錄本案論罪科刑法條全文：
刑法第277條第1項：
傷害人之身體或健康者，處三年以下有期徒刑、拘役或一仟元以
下罰金。
